# 求助陈版，孙公司变成子公司，然后在处置时相应问题

提问人：cairuxiao 时间：2015-06-25 12:29:33
陈版，求助一下：A公司下设全资子公司B和全资孙公司C， 2013 年，A公司向B公司购买C公司100%股权，支付价格为 1000 万元，C公司当时净资产为 1100 万元，A公司判断为同一控制下合并取得子公司，因此形成资本公积 100 万元， 2015 年A公司处置C公司，处置时， 100 万元的资本公积转入投资收益；请问陈版：①A公司取得孙公司C公司是否可以判断为同一控制下合并取得；②处置时，形成的资本公积，是否能转入投资收益；十分感谢！！！

回答人：chenyiwei
C原本就在A的控制之下，A向B收购C的股权只是把间接控制变为直接控制，控制的形式改变不影响A能够控制的经济资源，因此这对A而言不是企业合并。A应当按照支付给B的收购价款计量其对C的股权投资，无损益或资本公积影响。相应地， 2015 年处置子公司股权时不存在你所说的“资本公积转出”问题。

提问人：安好 时间：2016-03-11 21:00:35
请教陈版及各位： B公司个别报表的会计处理： 借：银行存款 贷：长期股权投资 投资收益 A公司个别报表的会计处理：
借：长期股权投资 贷：银行存款 那么在A编制合并报表的时候，B形成的这个投资收益是无法抵消掉的吧？感觉合并层面不应该出现损益，可不知道该如何处理，谢谢

回答人：chenyiwei
先做内部未实现损益抵销分录 借：投资收益，贷：长期股权投资，再正常抵销。

提问人：茶前饭后 时间：2016-11-15 09:22:35
请问陈版，如果a支付的金额大于b公司的账面投资额，那b公司怎么做账？投资收益？

回答人：chenyiwei
在内部交易作价公允的前提下，B可确认投资收益。